【裁判字號】    90,訴,1876
【裁判日期】    901206
【裁判案由】    毒品危害防制條例
【裁判全文】
臺灣板橋地方法院刑事判決                          九十年度訴字第一八七六號
    公  訴  人  臺灣板橋地方法院檢察署檢察官
    被      告  甲○○
右列被告因違反毒品危害防制條例案件，經檢察官提起公訴（九十年度毒偵字第二七
八五、三八五八號），本院判決如左：
    主  文
甲○○連續施用第一級毒品，處有期徒刑壹年。扣案之海洛因壹包 (淨重零點伍捌公
克) 、餘留之海洛因殘渣（量微無法秤重）沒收銷燬之，塑膠袋壹拾柒個、注射針筒
陸支、分裝吸管貳支、葡萄糖壹包 (淨重壹點陸公克) 沒收；又施用第二級毒品，處
有期徒刑柒月，扣案之安非他命壹包 (淨重零點公克) 沒收銷燬之。應執行有期徒
刑壹年陸月，扣案之海洛因壹包 (淨重零點伍捌公克) 、餘留之海洛因殘渣（量微無
法秤重）、安非他命壹包 (淨重零點公克) 沒收銷燬之，塑膠袋壹拾柒個、注射針
筒陸支、分裝吸管貳支、葡萄糖壹包 (淨重壹點陸公克) 沒收。
    事  實
一、甲○○曾於民國八十二年五月二十四日，因違反麻醉藥品管理條例案件為本院判
    處有期徒刑六月確定，於八十三年二月十六日執行完畢，又於八十三年二月一日
    因違反麻醉藥品管理條例等案件為本院判處有期徒刑一年確定，於八十四年五月
    一日執行完畢 (不構成累犯) ，復於八十七年間因違反毒品危害防制條例案件，
    經臺灣板橋地方法院檢察署檢察官聲請本院依毒品危害防制條例之規定，於八十
    七年十一月二十八日以八十七年度毒聲字第三五四二號裁定送勒戒處所觀察勒戒
    後，認有繼續施用毒品之傾向，而經本院依聲請於八十七年十二月十八日以八十
    七年度毒聲字第三九二二號裁定令入戒治處所施以強制戒治一年，嗣於九十年二
    月一日經臺灣板橋地方法院檢察署檢察官以九十年度戒毒偵字第一○○號處分不
    起訴在案。竟仍不知警惕，明知海洛因經現行之毒品危害防制條例列為第一級毒
    品，安非他命為第二級毒品，均不得施用、持有，仍基於施用海洛因之概括犯意
    ，自九十年六月初某日起至同年六月二十九日，連續在其位於臺北縣蘆洲市○○
    街十五巷十四號三樓居所，以將海洛因摻水置入注射針筒加以注射於身體部位之
    方式，施用海洛因多次。其又另行起意，於同年六月二十八日晚上八、九時許 (
    起訴書略載為該日某時) ，在上開居所以將安非他命置於吸食器內，再以火燒烤
    使安非他命產生煙霧加以吸用之方式，施用安非他命一次，嗣於同年六月二十九
    日晚上七時許，為警在上址查獲，並扣得海洛因一包 (淨重○‧五八公克) 、安
    非他命一包 (淨重○‧三公克) 、餘留之海洛因殘渣（量微無法秤重，置放在十
    二個塑膠袋內）暨其所有供施用海洛因所用之塑膠袋十二個、注射針筒二支。甲
    ○○於翌日 (同年六月三十日) 經臺灣板橋地方法院檢察署檢察官訊畢交保後，
    仍承前施用海洛因之概括犯意，連續在上開居所施用海洛因多次，約三天施用一
    次，最後一次施用時間為同年十月二日上午十一時許 (起訴書略載為同年十月二
    日) 。嗣於同年十月三日凌晨二時許，再次為警在上址查獲，並扣得餘留之海洛
    因殘渣（量微無法秤重，置放在五個塑膠袋內）暨其所有供施用海洛因所用之塑
    膠袋五個、注射針筒四支、分裝吸管二支，及預備供稀釋海洛因以供施用之葡萄
    糖一包 (淨重一‧六公克) 。且甲○○經警解送臺灣板橋地方法院檢察署檢察官
    偵查，該署檢察官以其有施用海洛因及安非他命之犯行，依毒品危害防制條例規
    定，向本院提出聲請，經本院於九十年九月六日以九十年度毒聲字第三六九○號
    裁定令入戒治處所施以強制戒治一年，現在臺灣臺北戒治所強制戒治中。
二、案經臺北縣警察局蘆洲分局、三重分局分別報請臺灣板橋地方法院檢察署檢察官
    偵查起訴。
    理  由
一、右揭事實業據被告甲○○坦承不諱，而其於九十年六月二十九日經警查獲時所採
    集之尿液經送請鑑驗之結果，確呈嗎啡及安非他命之陽性反應，又其於同年十月
    三日經警查獲時所採集之尿液經送請鑑驗之結果，確呈嗎啡之陽性反應等情，有
    昭信科技顧問股份有限公司九十年八月一日及同年十月十六日濫用藥物陽性檢體
    檢驗報告各一件在卷可稽，則按海洛因於人體內會代謝成嗎啡，因此涉嫌海洛因
    之施用者係檢驗其尿液中之嗎啡反應，此為本院職務上已知之事實，復觀以目前
    常見施用之毒品皆係海洛因，甚少或甚至未見有施用鴉片或嗎啡者之常情，及被
    告自承其係施用海洛因等節，是其確係施用海洛因，而非嗎啡之事實，亦應堪以
    認定。此外，復有海洛因一包 (淨重○‧五八公克) 、安非他命一包 (淨重○‧
    三公克) 、餘留之海洛因殘渣（量微無法秤重，置放在十七個塑膠袋內）暨被告
    所有供施用海洛因所用之塑膠袋十七個、注射針筒六支、分裝吸管二支，及預備
    供稀釋海洛因以供施用之葡萄糖一包 (淨重一‧六公克) 扣案可證，本件事證明
    確，被告施用第一級毒品海洛因及施用第二級毒品安非他命之犯行洵堪認定。
二、查本案被告於八十七年間因違反毒品危害防制條例案件，經臺灣板橋地方法院檢
    察署檢察官聲請本院依毒品危害防制條例之規定，於八十七年十一月二十八日以
    八十七年度毒聲字第三五四二號裁定送勒戒處所觀察勒戒後，認有繼續施用毒品
    之傾向，而經本院依聲請於八十七年十二月十八日以八十七年度毒聲字第三九二
    二號裁定令入戒治處所施以強制戒治一年，嗣於九十年二月一日經臺灣板橋地方
    法院檢察署檢察官以九十年度戒毒偵字第一○○號處分不起訴在案，有上開處分
    書及臺灣高等法院被告全國前案紀錄表附卷可查，其於不起訴處分後五年內再施
    用毒品危害防制條例第二條第二項第一款規定之第一級毒品海洛因，及施用同條
    例第二條第二項第二款規定之第二級毒品安非他命，是核被告所為，係犯毒品危
    害防制條例第十條第一項之施用第一級毒品罪及同條例第十條第二項之施用第二
    級毒品罪。其於施用海洛因、安非他命前後之持有海洛因、持有安非他命犯行，
    各為高度之施用行為所吸收，均不另論罪。又其先後多次施用海洛因之犯行，時
    間緊接，犯罪構成要件相同，顯係基於概括犯意反覆為之，應依連續犯規定論以
    一罪，並依法加重其刑。被告所犯之施用第一級毒品及施用第二級毒品二罪，犯
    意各別，行為互異，應予分論併罰。爰審酌被告曾於八十二年五月二十四日，因
    違反麻醉藥品管理條例案件為本院判處有期徒刑六月確定，於八十三年二月十六
    日執行完畢，又於八十三年二月一日因違反麻醉藥品管理條例等案件為本院判處
    有期徒刑一年確定，於八十四年五月一日執行完畢，此有臺灣高等法院檢察署刑
    案紀錄簡覆表一件在卷足考，其猶不知悛悔，再為本案施用海洛因、安非他命之
    犯行，暨其施用毒品之期間、次數、犯罪後態度等一切情狀，分別量處如主文所
    示之刑，併定其應執行刑。
三、扣案之海洛因一包（淨重○‧五八公克）、餘留之海洛因殘渣（量微無法秤重，
    置放在十七個塑膠袋內）及安非他命一包（淨重○‧三公克），分為第一級、第
    二級毒品，係違禁物，應依毒品危害防制條例第十八條第一項前段規定沒收銷燬
    之。又被告於九十年六月二十九日為警查獲之塑膠袋十二個 (原供放置海洛因之
    用) 、注射針筒二支，被告雖稱是屬不詳年籍姓名綽號「信助」之友人所有云云
    ，惟查上開塑膠袋、注射針筒既是於被告之居所內所查獲，被告空言謂係屬綽號
    「信助」之友人所有云云，自非可取，堪信上開塑膠袋十二個 (原供放置海洛因
    之用) 、注射針筒二支 (被告自承其有使用過，見本院九十年十一月二十二日審
    判筆錄) 均係被告所有供其施用海洛因所用之物，爰依刑法第三十八條第一項第
    二款之規定宣告沒收。另被告於九十年十月三日為警查獲之塑膠袋五個 (原供放
    置海洛因之用) 、注射針筒四支、分裝吸管二支及葡萄糖一包 (淨重一‧六公克
    ) ，均屬被告所有之物，其中除葡萄糖一包為預備供稀釋海洛因以供施用者外，
    其餘均係供被告施用海洛因所用之物，此經其陳明在卷，爰併依刑法第三十八條
    第一項第二款規定予以宣告沒收，併此敘明。
據上論斷，應依刑事訴訟法第二百九十九條第一項前段，毒品危害防制條例第十條第
一項、第二項、第十八條第一項前段，刑法第十一條前段、第五十六條、第五十一條
第五款、第三十八條第一項第二款，判決如主文。
本案經檢察官賴惠慈到庭執行職務。
中      華      民      國    九十      年     十二     月      六      日
                                  臺灣板橋地方法院刑事第五庭
                                      法  官    戴   嘉   清
右正本證明與原本無異。
如不服本判決，應於判決送達後十日內，向本院提出上訴狀。
                                      書記官    陳   春   銘
中      華      民      國    九十      年     十二     月      十一    日
附錄本案論罪科刑法條全文：
毒品危害防制條例第十條
施用第一級毒品者，處六月以上五年以下有期徒刑。
施用第二級毒品者，處三年以下有期徒刑。


司法院資訊處製作；財團法人民間司法改革基金會備份。
